臺灣高雄地方法院刑事判決　　　　　　100年度審訴字第699號
公　訴　人　臺灣高雄地方法院檢察署檢察官
被　　　告　蔡明正
上列被告因違反毒品危害防制條例案件，經檢察官提起公訴（99
年度毒偵字第6231號），本院合議庭裁定由受命法官獨任行簡式
審判程序，判決如下：
    主  文
蔡明正施用第一級毒品，處有期徒刑柒月；又持有第一級毒品，
處有期徒刑月；扣案之第一級毒品海洛因包（驗餘淨重分別
為零點零公克、零點零壹公克、零點零貳公克，含包裝
袋只）均沒收銷燬。應執行有期徒刑玖月；扣案之第一級毒品
海洛因包（驗餘淨重分別為零點零公克、零點零壹公克
、零點零貳公克，含包裝袋只）均沒收銷燬。
    事實及理由
一、犯罪事實：
    蔡明正前於民國97年間，因施用毒品案件，經本法院以97年
    度審毒聲字第498 號裁定送觀察、勒戒後，認無繼續施用毒
    品之傾向，於97年8 月29日執行完畢釋放出所，並經臺灣高
    雄地方法院檢察署檢察官以97年度毒偵緝字第357 號為不起
    訴處分確定。詎猶不知悔改，明知海洛因為毒品危害防制條
    例所列之第一級毒品，不得非法持有、施用，竟於上開觀察
    、勒戒執行完畢釋放後5 年內，基於施用第一級毒品海洛因
    之犯意，於99年8 月14日晚間6 時許，在高雄地區某加油站
    內，以針筒注射血管方式，施用第一級毒品海洛因1 次；復
    基於持有第一級毒品海洛因之犯意，於99年8 月15日下午1
    時許，在高雄市苓雅區凱旋醫院附近，以每包新臺幣500 元
    之代價，向真實姓名年籍不詳、綽號「大胖」之成年男子，
    購買第一級毒品海洛因3 包（驗餘淨重分別為0.033 公克、
    0.031 公克、0.032 公克，含包裝袋3 只）而持有之，預備
    供自己施用。嗣於99年8 月15日下午2 時30分許，在高雄市
    ○○區○○路143 巷24號前，因形跡可疑為警攔檢盤查，當
    場扣得上開第一級毒品海洛因3 包，復經採集其尿液送驗後
    ，因結果呈可待因、嗎啡陽性反應，始悉上情。
二、程序部分：
  (一)本件被告蔡明正所犯係死刑、無期徒刑、最輕本刑為3 年以
    上有期徒刑以外之罪，其於準備程序中就被訴事實為有罪之
    陳述，經法官告知簡式審判程序之旨，並聽取公訴人、被告
    之意見後，本院合議庭認為適宜而裁定由受命法官獨任進行
    簡式審判程序，先予敘明。
  (二)被告前經送觀察、勒戒執行完畢釋放後5 年內，再犯本件施
    用毒品案件，依毒品危害防制條例第23條第2 項規定，檢察
    官依法起訴，即無不合。
三、證據名稱：
  (一)高雄市立凱旋醫院99年9 月20日濫用藥物尿液檢驗報告、高
    雄市政府警察局三民二分局偵辦毒品案件尿液對照表。
  (二)高雄市政府警察局三民第二分局扣押筆錄、扣押物品目錄表
    ，扣案之第一級毒品海洛因3 包（驗餘淨重分別為0.033 公
    克、0.031 公克、0.032 公克，含包裝袋3 只）。
  (三)高雄市立凱旋醫院100 年2 月14日濫用藥物成品檢驗鑑定書
    。
  (四)被告之自白。
四、論罪：
    海洛因為毒品危害防制條例第2 條第2 項第1 款規定之第一
    級毒品，不得非法持有、施用，是核被告所為，係犯毒品危
    害防制條例第10條第1 項施用第一級毒品罪、第11條第1 項
    持有第一級毒品罪。被告持有毒品後，進而施用，其持有之
    低度行為應被之施用高度行為所吸收，不另論其持有第一級
    毒品罪。被告所犯上開2 罪，犯意各別，行為互殊，應予分
    論併罰。
五、科刑：
  (一)爰審酌施用毒品之行為不僅戕害自身身心健康，亦間接影響
    社會治安，被告前經觀察、勒戒後，仍未能戒斷毒癮，顯見
    其對毒品之依賴情形非輕，實應使被告暫與毒品之誘惑隔離
    ，促其斷絕毒害，並考量被告犯後坦承犯行及其智識程度等
    一切情狀，分別量處如主文所示之刑，並定應執行刑，以資
    懲儆。
  (二)扣案之白色粉末3 包（驗餘淨重分別為0.033 公克、0.031
    公克、0.032 公克，含包裝袋3 只），經送驗後，確均含第
    一級毒品海洛因成分無訛，此有上開鑑定書在卷可稽，而裝
    盛該第一級毒品海洛因之包裝袋共3 只，其中亦含有無法析
    離之第一級毒品海洛因，均應視同毒品，一併依毒品危害防
    制條例第18條第1 項前段規定諭知沒收銷燬之；至鑑驗耗用
    之毒品既已滅失，即無庸再予宣告沒收銷燬。
據上論斷，應依刑事訴訟法第273 條之1 第1 項、第284 條之1
第299 條第1 項前段、第310 條之2 、第454 條，毒品危害防制
條例第10條第1 項、第11條第1 項、第18條第1 項前段，刑法第
11條、第51條第5 款，判決如主文。
本案經檢察官李英霆到庭執行職務。
中    華    民    國   100    年    5     月    12    日
                  刑事第十庭    法  官  王靖茹
以上正本證明與原本無異。
如不服本判決應於收受判決後10日內向本院提出上訴書狀，並應
敘述具體理由。其未敘述上訴理由者，應於上訴期間屆滿後20日
內向本院補提理由書(均須按他造當事人之人數附繕本)「切勿逕
送上級法院」。
中    華    民    國   100    年    5     月    12    日
                                書記官  楊明月
附錄本案論罪科刑法條：
〈毒品危害防制條例第10條第1項〉
施用第一級毒品者，處 6 月以上 5 年以下有期徒刑。
〈毒品危害防制條例第11條第1項〉
持有第一級毒品者，處3 年以下有期徒刑、拘役或新臺幣5 萬元
以下罰金。